# 进口货物退关 - 账务处理

提问人：lanxiaolan 时间：2023-06-25 17:07:05
请教陈版主@chenyiwei：公司从境外A公司进口一批货物，原定与设备一起组装运往境外B公司，由于货物的特殊性，海关对国内工厂进行了存储资质检测，发现国内工厂不满足储存要求，于是要是将该批货进行转移，业务人员就将其办理了退运处理，但实际没退运到供应商而是直接发往了最终业主B公司，由于报告单上显示的是退运货物，没有形成进口行为，所以对进口关税和进口增值税申请了返还，请教陈版主，公司在收到返还的关税和进口增值税的时候如何进行账务处理？冲减存货成本？

回答人：chenyiwei
一般理解，支付关税和进口增值税时是计入存货成本的，则收到退还的税款时也应冲减存货成本。